臺灣士林地方法院刑事判決
111年度金訴字第511號
公  訴  人  臺灣士林地方檢察署檢察官
被      告  蘇政育



上列被告因詐欺等案件，經檢察官提起公訴（111年度偵字第253
6號、111年度偵字第2990號），被告於本院準備程序中就被訴事
實為有罪之陳述，經告知簡式審判程序意旨，並聽取公訴人及被
告之意見後，由本院合議庭裁定由受命法官獨任依簡式審判程序
審理，判決如下：
    主  文
辛○○犯如附表二編號一至六「罪名及宣告刑」欄所示之罪，各處
如附表二編號一至六「罪名及宣告刑」欄所示之刑。應執行有期
徒刑壹年捌月。
    事  實
一、辛○○自民國110年8月中旬某日，加入由真實姓名、年籍均不
    詳、Telegram通訊軟體（下稱Telegram）暱稱「ZZ」、「泰
    瑞」等成年人（下分別稱「ZZ」、「泰瑞」）及其餘真實姓
    名、年籍均不詳之成年成員所組成之詐欺集團（無證據證明
    該詐欺集團內有未滿18歲之少年，下稱本案詐欺集團），擔
    任至便利超商收取內有金融卡包裹後轉交本案詐欺集團其餘
    成員及持金融卡至自動櫃員機提領款項之「取簿手」、「車
    手」之角色，分別為下列犯行：
　㈠辛○○與「ZZ」、「泰瑞」及本案詐欺集團其餘成年成員，共
    同意圖為自己不法之所有，基於隱匿詐欺犯罪所得去向及三
    人以上詐欺取財之犯意聯絡，由本案詐欺集團不詳成年成員
    ，分別於附表一編號一至二所示時間，以附表一編號一至二
    所示方式，向戊○○、甲○○等2人施用詐術，致戊○○、甲○○陷
    於錯誤，而分別於附表一編號一至二所示時間，匯入附表一
    編號一至二所示款項至附表一編號一至二所示中華郵政股份
    有限公司帳號00000000000000號（起訴書誤載為0000000000
    0000號，應予更正）、00000000000000號等人頭帳戶內，辛○○再依「ZZ」指示，先至臺北市○○區○○路000號旁公園處，
    拿取本案詐欺集團不詳成年成員放置於該處、內裝有上開郵
    局人頭帳戶金融卡及記載金融卡密碼之紙條之牛皮紙袋，再
    依「ZZ」指示，於附表一編號一至二所示時間，至附表一編
    號一至二所示地點，提領如附表一編號一至二所示款項後，
    將提領款項上繳「ZZ」，由「ZZ」轉交「泰瑞」等本案詐欺
    集團上游成員，將詐得款項透過層層轉手方式，掩飾、隱匿
    詐欺犯罪所得之去向，確保詐欺犯罪所得。辛○○則分得每日
    新臺幣（下同）2,000元至3,000元之報酬。
  ㈡辛○○與「ZZ」、「泰瑞」及本案詐欺集團其餘成年成員，共
    同意圖為自己不法之所有，基於三人以上詐欺取財之犯意聯
    絡，由本案詐欺集團不詳成年成員，於110年8月18日某時許
    ，以LINE通訊軟體（下稱LINE）暱稱「詹經理」，使用LINE
    聯繫己○○，向己○○佯稱：其為民間貸款公司，若己○○提供金
    融卡，可協助辦理貸款云云，己○○雖未因此陷於錯誤，然仍
    基於幫助詐欺取財、洗錢之不確定故意，將其所申辦之合作
    金庫商業銀行帳號0000000000000號帳戶（下稱合庫帳戶）
    之金融卡與密碼包裝於包裹內，於110年8月20日晚間6時24
    分許，至臺中市○區○○路00號統一便利超商親親門市，使用
    「店到店」之寄送方式，將該裝有合庫帳戶金融卡、密碼之
    包裹，寄往臺北市○○區○○○路0段00○0號、21號之統一便利超
    商景星門市（己○○涉犯幫助詐欺、洗錢罪嫌，經臺灣臺中地
    方法院以111年度中簡字第160號簡易判決判處有期徒刑4月
    、併科罰金8萬元）。辛○○再依「ZZ」指示，於110年8月22
    日晚間7時53分許，前往上開統一便利超商景星門市，領取
    裝有己○○合庫帳戶金融卡與密碼之包裹後，以將包裹放置於
    至臺北市○○區○○路000號旁公園，由本案詐欺集團不詳成年
    成員至該處收取之方式，將該裝有己○○合庫帳戶金融卡與密
    碼之包裹交付本案詐欺集團其餘成年成員，辛○○則分得每日
    2,000元至3,000元之報酬。
  ㈢辛○○與「ZZ」、「泰瑞」及本案詐欺集團其餘成年成員，共
    同意圖為自己不法之所有，基於隱匿詐欺犯罪所得去向及三
    人以上詐欺取財之犯意聯絡，由本案詐欺集團不詳成年成員
    ，分別於附表一編號三至五所示時間，以附表一編號三至五
    所示方式，向丙○○、乙○○、丁○○等3人施用詐術，致丙○○、
    乙○○、丁○○陷於錯誤，而分別於附表一編號三至五所示時間
    ，匯入附表一編號三至五所示款項至合庫帳戶內，再由本案
    詐欺集團不詳成年成員，持辛○○上開所收取之合庫帳戶金融
    卡及密碼，將丙○○、乙○○、丁○○匯入合庫帳戶內之款項提領
    一空，並將提領款項上繳本案詐欺集團上游成年成員，以掩
    飾、隱匿詐欺犯罪所得之去向，確保詐欺犯罪所得。辛○○則
    分得每日2,000元至3,000元之報酬。
二、案經戊○○、甲○○訴由臺北市政府警察局士林分局、己○○、丙○○、乙○○、丁○○訴由臺北市政府警察局大同分局報告臺灣士
    林地方檢察署檢察官偵查起訴。
    理  由
壹、程序方面：
    本件被告辛○○所犯係死刑、無期徒刑、最輕本刑為3年以上
    有期徒刑以外之罪，其於準備程序中就被訴事實為有罪之陳
    述（見本院111年度金訴字第511號卷【下稱本院卷】第93頁
    ），經法官告知簡式審判程序之旨，並聽取公訴人、被告之
    意見後，經本院合議庭裁定由受命法官獨任進行簡式審判程
    序，且依刑事訴訟法第273條之2規定，簡式審判程序之證據
    調查，不受第159條第1項、第161條之2、第161條之3、第16
    3條之1及第164條至第170條規定之限制。
貳、實體方面：
一、上揭犯罪事實，業據被告辛○○於本院準備程序與審理時均坦
    承不諱（見本院卷第92頁、第101頁），核與證人即告訴人
    戊○○、甲○○、己○○、丙○○、乙○○、丁○○於警詢之證述大致相
    符（見臺灣士林地方檢察署111年度偵字第2990號卷【下稱
    偵2990卷】第61頁至第63頁、第101頁至第103頁、111年度
    偵字第2536號卷【下稱偵2536卷】第7頁至第9頁、第61頁至
    第67頁、第69頁至第70頁、第95頁至第97頁、第107頁至第1
    09頁），並有告訴人戊○○所提出與本案詐欺集團成年成員通
    聯紀錄擷圖照片、上海商業儲蓄銀行臺中分行存摺封面影本
    （見偵2990卷第71頁至第73頁、第75頁）、告訴人甲○○所提
    出與本案詐欺集團成年成員通聯紀錄擷圖照片（見偵2990卷
    第113頁）、告訴人己○○所提出與本案詐欺集團成年成員LIN
    E對話紀錄擷圖照片、與本案詐欺集團成年成員簽立之聲明
    書（見偵2536卷第35頁至第50頁、第51頁）、告訴人丙○○所
    提出郵政跨行匯款申請書影本（見偵2536卷第116頁）、告
    訴人乙○○所提出合作金庫銀行存款憑條（見偵2536卷第103
    頁）、告訴人丁○○所提供中華郵政帳戶、第一銀行帳戶存摺
    影本、郵政自動櫃員機交易明細表、與本案詐欺集團成年成
    員通聯紀錄擷圖照片（見偵2536卷第74頁至第75頁、第82頁
    、第93頁），另有被告領取附表一編號一至二所示款項之監
    視器畫面擷圖、領取裝有合庫帳戶金融卡、密碼之包裹之監
    視器畫面擷圖、該裝有合庫帳戶金融卡、密碼之包裹之貨態
    追蹤資料（見偵2536卷第27頁至第30頁、第53頁、偵2990卷
    第35頁至第37頁）、中華郵政股份有限公司111年9月19日儲
    字第1110905235號函所附該公司帳號00000000000000號、00
    000000000000號帳戶開戶資料及交易明細（見本院卷第57頁
    至第74頁）、臺灣臺中地方法院111年度中金簡字第160號刑
    事簡易判決書（見本院卷第75頁至第87頁）附卷足參，足認
    被告任意性自白與事實相符，應可採信。從而，本案事證明
    確，被告所犯上開犯行，洵堪認定，應依法論科。至檢察官
    起訴書固記載就事實欄一、（二）所示告訴人己○○係因陷於
    錯誤，始寄出合庫帳戶之金融卡、密碼。惟依前述臺灣臺中
    地方法院111年度中金簡字第160號刑事簡易判決書所示，告
    訴人己○○於寄送合庫帳戶之金融卡、密碼時，並未因本案詐
    欺集團成年成員之詐術，致誤認所寄送之合庫帳戶確實將用
    以申辦貸款，而是已預見該帳戶將作為詐欺、洗錢犯罪所用
    ，仍寄送合庫帳戶金融卡、密碼供本案詐欺集團使用，具有
    幫助他人實施詐欺取財犯罪及洗錢之故意，故起訴書此部分
    記載應屬誤載，並經公訴人當庭更正（見本院卷第91頁），
    併此敘明。
二、論罪科刑：
　㈠按洗錢防制法所稱「洗錢」行為，依第2條規定，係指：一、
    意圖掩飾或隱匿特定犯罪所得來源，或使他人逃避刑事追訴
    ，而移轉或變更特定犯罪所得；二、掩飾或隱匿特定犯罪所
    得之本質、來源、去向、所在、所有權、處分權或其他權益
    者；三、收受、持有或使用他人之特定犯罪所得。並於第14
    條、第15條規定其罰則，俾防範犯罪行為人藉製造資金流動
    軌跡斷點之手段，去化不法利得與犯罪間之聯結。亦即，洗
    錢防制法之立法目的，在於防範及制止因犯第3條所列之特
    定犯罪而取得或變得之財物或財產上利益及其之孳息，藉由
    包含處置（即將特定犯罪所得直接予以移轉或變更）、分層
    化（即以迂迴層轉、化整為零之多層化包裝方式，掩飾或隱
    匿特定犯罪所得）及整合（即收受、持有或使用他人之特定
    犯罪所得，使之回流至正常金融體系，而得以合法利用享受
    ）等各階段之洗錢行為，使其形式上轉換成為合法來源，以
    掩飾或切斷特定犯罪所得與犯罪之關聯性，而藉以逃避追訴
    、處罰。本案被告除持上開中華郵政股份有限公司人頭帳戶
    之金融卡，於自動櫃員機提領附表一編號一至二所示告訴人
    匯入款項後，將款項交付本案詐欺集團上游，亦至便利超商
    領取合庫帳戶金融卡、密碼之包裹後，交付本案詐欺集團其
    餘成年成員，使其他本案詐騙集團成員得以提領詐欺附表一
    編號三至五所示告訴人得手之款項，並再將款項層層交付本
    案詐欺集團上游，其作用均在於將詐欺所得贓款，利用人頭
    帳戶並提領現金後，客觀上得以切斷詐欺所得金流之去向，
    阻撓國家對詐欺犯罪所得之追查，而被告不僅提領人頭帳戶
    內款項、收取內有人頭帳戶金融卡、密碼之包裹，亦將款項
    及金融卡、密碼交付予本案詐欺集團成年成員，使本案詐欺
    集團成員得保有犯罪所得及使用合庫帳戶領款，主觀上顯然
    知悉其所為之上開行為得以切斷詐欺金流之去向，亦具有掩
    飾、隱匿該財產與犯罪之關聯性，以逃避國家追訴、處罰之
    犯罪意思，其所為亦屬洗錢防制法第2條第1、2款所稱之洗
    錢行為甚明，應依同法第14條之規定論處。
　㈡本案犯罪手法，係由多人縝密分工方能完成之集團性犯罪，
    除被告外，尚包括向告訴人戊○○、甲○○、己○○、丙○○、乙○○
    、丁○○施用詐術之人、指示被告提領款項、收取包裹之「ZZ
    」、持被告所收取之合庫帳戶金融卡、密碼提領告訴人丙○○
    、乙○○、丁○○匯入款項之人等不同成年成員。被告於偵訊時
    亦坦承其除「ZZ」外，尚知悉本案詐欺集團有上游之「泰瑞
    」等其他成員存在，其主觀上自亦有與三人以上共同詐欺之
    犯意。　
　㈢按刑法上詐欺取財罪之成立，係以犯罪行為人實行詐術，使
    被害人陷於錯誤，因此為財產上處分為要件，且有既、未遂
    之分。換言之，只要犯罪行為人基於不法所有之意圖及詐欺
    故意，著手於詐欺行為之實行，使被害人陷於錯誤而將財物
    交付者，即為既遂；反之，倘被害人未陷於錯誤，而無交付
    財物，或已識破犯罪行為人之詐欺技倆，並非出於真正交付
    之意思，所為財物之交付，即屬未遂。
　㈣是核被告就附表一編號一至五所為，均係犯刑法第339條之4
    第1項第2款之三人以上共同犯詐欺取財罪及洗錢防制法第14
    條第1項之一般洗錢罪；就事實欄一、（二）所為，則係犯
    刑法第339條之4第2項、第1項第2款之三人以上共同詐欺取
    財未遂罪。起訴書認事實欄一、（二）被告所為已達既遂程
    度，尚有誤會，已如前述，惟此部分僅為行為態樣之既遂、
    未遂之分，且公訴人業已當庭變更起訴法條為刑法第339條
    之4第2項、第1項第2款之三人以上共同犯詐欺取財未遂罪（
    見本院卷第91頁），即毋須引用刑事訴訟法第300條變更起
    訴法條，併此敘明。
　㈤按共同正犯，係共同實施犯罪行為之人，在合同意思範圍以
    內，各自分擔犯罪行為之一部，相互利用他人之行為，以達
    其犯罪之目的者，即應對於全部所發生之結果，共同負責。
    共同正犯之犯意聯絡，不限於事前有所協議，其於行為當時
    ，基於相互之認識，以共同犯罪之意思參與者，亦無礙於共
    同正犯之成立；復不以數人間直接發生者為限，即有間接之
    聯絡者，亦包括在內。亦即共同正犯，在共同意思範圍內，
    組成一共犯團體，倘具有相互利用其行為之共同意思所為，
    團體中任何一人之行為，均為共犯團體之行為，他共犯均須
    負共同責任，初無分別何一行為係何一共犯所實行之必要。
    經查，被告雖未參與附表一、事實欄一、（二）所示犯行之
    全部行為，惟其與「ZZ」、「泰瑞」及參與本案之本案詐欺
    集團其餘成年成員於案發時，各自分擔犯罪事實欄所載行為
    之一部，相互利用彼此之行為，以達遂行詐欺附表一、事實
    欄一、（二）所示告訴人等財物之目的，顯見被告與「ZZ」
    、「泰瑞」及本案詐欺集團其餘成年成員間，就本案洗錢及
    詐欺取財犯行，具有相互利用之共同犯意，並各自分擔部分
    犯罪行為，具有犯意聯絡及行為分擔，應論以共同正犯。
　㈥被告於附表一編號二所示之時間、地點，接續提領告訴人甲○○所匯入款項之行為，均是分別基於同一個犯罪目的，對同
    一個告訴人甲○○受詐欺之款項，於緊接之時間、地點所為，
    各行為之獨立性極為薄弱，依一般社會健全觀念，難以強行
    分開，故在刑法評價上，應視為數個舉動之接續施行，合為
    包括之一行為予以評價，較為合理，而論以接續犯。　
　㈦被告如附表一編號一至五所示犯行，均係以一行為，同時觸
    犯刑法第339條之4第1項第2款之三人以上共同犯詐欺取財罪
    及洗錢防制法第14條第1項之一般洗錢罪，乃想像競合犯，
    均應依刑法第55條規定，從較重之刑法第339條之4第1項第2
    款之三人以上共同犯詐欺取財罪處斷。
　㈧按刑法處罰之加重詐欺取財罪係侵害個人財產法益之犯罪其
    罪數計算，依一般社會通念，應以被害人數、被害次數之多
    寡，決定其犯罪之罪數。是被告就如附表一編號一至五、事
    實欄一、（二）所示之不同告訴人之5次三人以上共同詐欺
    取財罪犯行、1次三人以上共同詐欺取財未遂罪犯行，犯意
    各別、行為互殊，應予分論併罰。起訴書雖誤載本案被告所
    犯罪數為5罪，然本院業已於準備程序及審理時告知檢察官
    、被告關於本案所犯罪數（見本院卷第91頁、第95頁），供
    檢察官、被告為攻擊防禦，併此敘明。
　㈨被告如犯罪事實一、（二）所示犯行，雖由詐欺集團成員向
    告訴人己○○施行詐術，而著手實施三人以上詐欺取財行為，
    惟因告訴人己○○並未陷於錯誤而未遂，依刑法第25條第2項
    之規定，減輕其刑。
　㈩犯洗錢防制法第14條、第15條之罪，在偵查或審判中自白者
    ，減輕其刑，洗錢防制法第16條第2項定有明文。然按想像
    競合犯之處斷刑，本質上係「刑之合併」，其所謂從一重處
    斷，乃將想像競合犯組成之評價上數罪，合併為科刑一罪，
    其所對應之刑罰，亦合併其評價上數罪之數法定刑，而為一
    個處斷刑。易言之，想像競合犯侵害數法益者皆成立犯罪，
    論罪時必須輕、重罪併舉論述，同時宣告所犯各罪名，包括
    各罪有無加重、減免其刑之情形，亦應說明論列，量刑時併
    衡酌輕罪部分量刑事由，評價始為充足，然後依刑法第55條
    前段規定「從一重處斷」，非謂對於其餘各罪可置而不論。
    因此，法院決定處斷刑時，雖以其中最重罪名之法定刑，做
    為裁量之準據，惟於裁量其輕重時，仍應將輕罪合併評價在
    內。查被告就其洗錢犯行，於本院準備程序與審理時均坦承
    不諱，原應可依洗錢防制法第16條第2項上開規定減輕其刑
    ，惟被告所犯洗錢罪屬想像競合犯其中之輕罪，亦即被告就
    本案犯行均係從一重之三人以上共同詐欺取財罪論處，爰就
    此部分想像競合輕罪得減刑部分，於加重詐欺犯行量刑時一
    併衡酌該部分減輕其刑事由，附此說明。
　爰以行為人責任為基礎，審酌被告正值青壯，應知現今社會
    詐欺集團橫行，其等詐欺行為往往對於被害人之財產及社會
    秩序產生重大侵害，竟為貪圖利潤，擔任本案詐欺集團車手
    、取簿手，為本案詐欺集團提領詐欺贓款及領取金融卡、密
    碼，參與詐欺犯罪，法治觀念顯有不足，所為殊值非難，並
    念及被告犯後尚知坦承犯行，但未與告訴人達成和解之犯後
    態度，併考量被告於本案犯行分工參與程度上，僅為末端之
    車手、取簿手，無具體事證顯示被告是本案詐欺集團之主謀
    ，亦非直接向上開告訴人等人施行詐術之人，尚非處於本案
    詐欺集團核心地位，暨考量被告之犯罪動機、手段、情節、
    各告訴人匯款金額、被告於各次犯行之分工程度、提款金額
    ，暨被告自陳之智識程度、家庭生活與經濟狀況（見本院卷
    第102頁）等一切情狀，量處如附表二編號一至六所示之刑
    。
  數罪併罰之定應執行之刑係一種特別的量刑過程，相較於刑
    法第57條所定科刑時應審酌之事項係對一般犯罪行為之裁量
    ，定應執行刑之宣告，乃對犯罪行為人本身及所犯各罪之總
    檢視，除應考量行為人所犯數罪反應出之人格特性，並應權
    衡審酌行為人犯行之反社會性、刑罰適應性與整體刑法目的
    及相關刑事政策，在量刑權之法律拘束性原則下，除依刑法
    第51條所定方法為量刑自由裁量權之外部界限外，並應受法
    秩序理念規範之比例原則、平等原則、責罰相當原則、重複
    評價禁止原則等自由裁量權之內部抽象價值要求界限之支配
    ，使以輕重得宜，罰當其責，俾符合法律授與裁量權之目的
    ，兼顧刑罰衡平原則。爰秉此原則，就被告所犯6罪為整體
    評價，考量被告本案所犯各罪均為於110年8月22日至25日間
    密集所為，暨事實欄一、（二）所犯三人以上詐欺取財未遂
    罪與附表一編號三至五所三人以上詐欺取財罪之非難重複程
    度，綜衡卷存事證審酌被告所犯數罪類型、次數、侵害法益
    之性質等情形，定應執行刑如主文所示。
三、沒收部分：　　
　㈠按犯罪所得，屬於犯罪行為人者，沒收之；前項之沒收，於
    全部或一部不能沒收或不宜執行沒收時，追徵其價額，刑法
    第38條之1第1項前段、第3項分別定有明文。被告於警詢時
    陳稱其在本案詐欺集團擔任領款車手、取簿手期間，每日領
    拿3,000元不等之金額作為報酬等語（見偵2990卷第21頁）
    。又其於110年8月22日（即附表一編號一、事實欄一、（二
    ）所示犯行）、23日（即附表一編號三至五所示犯行）、25
    日（即附表一編號二所示犯行）擔任車手、取簿手所獲報酬
    ，業經另案即本院110年度審金訴字第793號、臺灣臺北地方
    法院111年度審訴字第153判決宣告沒收及追徵確定，有臺灣
    高等法院被告前案紀錄表及上開判決附卷供佐，爰不予重複
    宣告沒收及追徵。
　㈡按洗錢防制法第18條第1項就洗錢行為標的之沒收未規定「不
    問屬於犯罪行為人與否均沒收」，自仍以屬於被告所有者為
    限，始應予沒收。本件被告於附表一編號一至二所示時、地
    ，自各該受款帳戶領取告訴人匯入之贓款後，已輾轉交由本
    案詐欺集團上游成員，復無證據證明被告其等分得之前開報
    酬外，就告訴人匯入受款帳戶並遭提領之款項，具有事實上
    之管領處分權限，參酌上開所述，自無從就附表一所示告訴
    人所匯款項，依洗錢防制法第18條第1項或刑法第38條之1第
    1項前段規定對被告宣告沒收。
據上論斷，應依刑事訴訟法第273條之1第1項、第299條第1項前
段，判決如主文。
本案經檢察官庚○○提起公訴，檢察官張嘉婷到庭執行職務。
中　　華　　民　　國　　111 　年　　10　　月　　11　　日
                  刑事第五庭　　法  官  李昭然
以上正本證明與原本無異。
如不服本判決應於收受送達後20日內向本院提出上訴書狀，並應
敘述具體理由；其未敘述上訴理由者，應於上訴期間屆滿後20日
內向本院補提理由書（均須按他造當事人之人數附繕本）「切勿
逕送上級法院」。
告訴人或被害人如對於本判決不服者，應具備理由請求檢察官上
訴，其上訴期間之計算係以檢察官收受判決正本之日期為準。
因疫情而遲誤不變期間，得向法院聲請回復原狀。
                                書記官  江定宜
中　　華　　民　　國　　111 　年　　10　　月　　11　　日
附錄本判決論罪科刑之法條依據：
附表一：
編號 告訴人 詐欺方式 匯款時間 匯款方式 匯入帳戶 匯款金額（新臺幣） 詐欺集團取款及隱匿款項去向、所在方式（新臺幣）   一 戊○○ 本案詐欺集團某不詳成年成員，於110年8月22日下午4時11分許，以電話聯繫戊○○，假冒為誠品網路書店客服人員，向戊○○佯稱戊○○於網路購買商品時之訂單，因書店人員內部疏失，導致戊○○當時所使用之富邦銀行信用卡將遭重複扣款云云，本案詐欺集團某不詳成年成員旋即再假冒富邦銀行客服人員，以電話聯繫戊○○，向戊○○佯稱需按其指示網路轉帳，方能解除扣款云云，致戊○○陷於錯誤，依該詐欺集團成員指示轉帳至指定帳戶內。 110年8月22日晚間6時29分 以網路銀行轉帳匯款 中華郵政股份有限公司帳號00000000000000號帳戶 5萬7,123元 由被告持中華郵政股份有限公司帳號00000000000000號帳戶金融卡，於110年8月22日晚間6時41分許，在臺北市○○區○○○路0段000號社子郵局自動櫃員機處，提領5萬7,000元。上開款項被告再輾轉上繳本案詐欺集團上游。   二 甲○○ 本案詐欺集團某不詳成年成員，於110年8月25日晚間8時31分許，以電話聯繫甲○○，假冒為「小三美日」網路賣場客服人員，向甲○○佯稱甲○○於網路下單購買之訂單因賣場人員設定成分期付款，要求甲○○提供其當時所使用信用卡即中國信託商業銀行之電話云云，本案詐欺集團某不詳成年成員旋即再假冒中國信託商業銀行人員，以電話聯繫甲○○，向甲○○佯稱需按其指示操作網路銀行，方能解除分期付款云云，致甲○○陷於錯誤，依該詐欺集團成員指示轉帳至指定帳戶內。 110年8月25日晚間10時15分許 以網路銀行轉帳匯款 中華郵政股份有限公司帳號00000000000000號帳戶 2萬7,000元 由被告持中華郵政股份有限公司帳號00000000000000號帳戶金融卡，於110年8月25日晚間10時33分許，在臺北市○○區○○○路0段000號統一便利超商內自動櫃員機處，接續提領2萬元、1萬元。上開款項被告再輾轉上繳本案詐欺集團上游。    三 丙○○ 本案詐欺集團某不詳成年成員，於110年8月間某日，以電話聯繫丙○○，假冒為丙○○友人，向丙○○佯稱需借貸款項云云，致丙○○陷於錯誤，依該詐欺集團成員指示轉帳至指定帳戶內。 110年8月23日下午1時24分許 在雲林縣○○鄉○○街0號元長郵局臨櫃轉帳匯款 己○○合庫帳戶 15萬元 本案詐欺集團某不詳成年成員，透過本案詐欺集團上游所輾轉交付被告所收取己○○合庫帳戶金融卡及密碼，將丙○○匯入款項接續提領一空，再輾轉上繳本案詐欺集團上游。   四 乙○○ 本案詐欺集團某不詳成年成員，於110年8月間某日，以電話及LINE聯繫乙○○，假冒為乙○○外甥，向乙○○佯稱需借貸款項云云，致乙○○陷於錯誤，依該詐欺集團成員指示轉帳至指定帳戶內。 110年8月23日下午2時28分許 在高雄市○○區○○路00號合作金庫臨櫃轉帳匯款 己○○合庫帳戶 7萬元 本案詐欺集團某不詳成年成員，透過本案詐欺集團上游所輾轉交付被告所收取己○○合庫帳戶金融卡及密碼，將乙○○匯入款項接續提領一空，再輾轉上繳本案詐欺集團上游。   五 丁○○ 本案詐欺集團某不詳成年成員，於110年8月23日晚間8時2分許，以電話聯繫丁○○，假冒為唐氏症基金會人員，向丁○○華佯稱因電腦更新，造成銀行會每月扣一次捐款，要求丁○○聯繫銀行人員處理云云，本案詐欺集團某不詳成年成員旋即再假冒中國信託商業銀行人員，以電話聯繫丁○○，向丁○○佯稱需按其指示操作自動櫃員機云云，致丁○○陷於錯誤，依該詐欺集團成員指示轉帳至指定帳戶內。 110年8月23日晚間11時57分許、同年月24日凌晨0時2分許 均在臺北市○○區○○路0段00○0號康寧郵局自動櫃員機轉帳匯款 己○○合庫帳戶 2萬9,989元、2萬9,989元 本案詐欺集團某不詳成年成員，透過本案詐欺集團上游所輾轉交付被告所收取己○○合庫帳戶金融卡及密碼，將丁○○匯入款項接續提領一空，再輾轉上繳本案詐欺集團上游。  

附表二：
編號 犯罪事實 罪名及宣告刑 一 如附表一編號一部分 辛○○犯三人以上共同詐欺取財罪，處有期徒刑壹年貳月。 二 如附表一編號二部分 辛○○犯三人以上共同詐欺取財罪，處有期徒刑壹年貳月。 三 如事實欄一、（二）部分 辛○○犯三人以上共同詐欺取財未遂罪，處有期徒刑捌月。 四 如附表一編號三部分 辛○○犯三人以上共同詐欺取財罪，處有期徒刑壹年貳月。 五 如附表一編號四部分 辛○○犯三人以上共同詐欺取財罪，處有期徒刑壹年壹月。 六 如附表一編號五部分 辛○○犯三人以上共同詐欺取財罪，處有期徒刑壹年壹月。